臺灣高等法院臺中分院刑事判決　　　 100年度上易字第1162號
上　訴　人
即　被　告　楊政儒
上列上訴人因竊盜等案件，不服臺灣彰化地方法院100年度易字
第146號中華民國100年7月13日第一審判決（起訴案號：臺灣彰
化地方法院檢察署99年度偵字第9801、9913、10641、11322號、
100年度偵字第391、392、393、521、600號），提起上訴，本院
判決如下：
    主  文
原判決關於楊政儒部分撤銷。
楊政儒犯如附表一所示之罪，各處如附表一主文欄所示之刑，應
執行有期徒刑年貳月，沒收部分併執行之。
    犯罪事實
一、前科狀況：楊政儒曾因：(1)偽造文書案件，經本院以91年度
    上易字第20 47號判決判處有期徒刑1年確定；(2)違反毒品危
    害防制條例案件，經臺灣臺中地方法院以92年度訴字第1922
    號判決判處有期徒刑8月確定；(3)竊盜案件，經臺灣雲林地
    方法院以92 年度虎簡字第317號判決判處有期徒刑6月確定
    ；(4)偽造文書案件，經臺灣臺中地方法院以92年度簡字第
    143號判決判處有期徒刑3月確定；(5)違反毒品危害防制條例
    案件，經臺灣臺中地方法院以92年度沙簡字第523號判決判
    處有期徒刑6 月確定；(6)竊盜案件，經本院以93年度上訴字
    第316號判決判處有期徒刑3年確定（原判決併宣告刑前強制
    工作3年，嗣經免予執行）。嗣因中華民國九十六年度罪犯
    減刑條例公布施行，上開案件經減刑後（除(6)不得減刑外）
    及定應執行刑後，應接續執行有期徒刑1年、3年2月，已於
    民國98年9月16 日縮短刑期假釋出監付保護管束，並於99年
    5月22日保護管束期滿，嗣經法務部與楊政儒於假釋中更犯
    罪判處徒刑確定，於99年7月20日函令撤銷假釋（不構成累
    犯）。
二、本案事實：
  (一)楊政儒、陳漢鴻（檢察官另行偵查中）基於共同意圖為自己
    不法所有之犯意聯絡，於99年8月26日一起至彰化縣鹿港鎮
    ○○街172號對面，由楊政儒駕車在旁把風，陳漢鴻下車，
    持客觀上足以對人之生命、身體、安全構成威脅，具有危險
    性，可供兇器使用之六角扳手為工具，竊取施振燈所有車牌
    號碼PM-3235號自用小客貨車1輛得手。嗣楊政儒因其他竊盜
    犯行，於99年12月15日為警借提訊問時，於未被有偵查犯罪
    職權之機關或公務員發覺上開竊盜犯行前，即主動向詢問之
    員警供承本案之犯行，自首而接受裁判（上開車輛嗣經棄置
    在彰化縣福興鄉○○村○○路清玉橋旁，已為警尋獲，並已
    發還被害人施振燈）。
  (二)楊政儒與陳漢鴻（檢察官另行偵查中）基於共同意圖為自己
    不法所有之犯意聯絡，於99年9月10日晚上至翌日凌晨間之
    某時，共同至臺中市○○區○○路138號旁，由楊政儒在旁
    把風，陳漢鴻下車，持客觀上足以對人之生命、身體、安全
    構成威脅，具有危險性，可供兇器使用之六角扳手為工具，
    竊取陳嘉宏所有車牌號碼1368－LQ號自用小客車1輛得手。
    嗣楊政儒因其他竊盜犯行，於99年12月15日為警借提訊問時
    ，於未被有偵查犯罪職權之機關或公務員發覺上開竊盜犯行
    前，即主動向詢問之員警供承本案之犯行，自首而接受裁判
    。
  (三)楊政儒與陳漢鴻（檢察官另行偵查中）基於共同意圖為自己
    不法所有之犯意聯絡，於99年9月17日（起訴書誤載為9日）
    凌晨1時許，共同至臺中市沙鹿區○○○路587巷66號旁空地
    ，由楊政儒在旁把風，陳漢鴻下車，持客觀上足以對人之生
    命、身體、安全構成威脅，具有危險性，可供兇器使用之六
    角扳手為工具，竊取曾霈玲所有車牌號碼9175－LA號自用小
    客車1輛得手。嗣楊政儒因其他竊盜犯行，於99年12月15日
    為警借提訊問時，於未被有偵查犯罪職權之機關或公務員發
    覺上開竊盜犯行前，即主動向詢問之員警供承本案之犯行，
    自首而接受裁判（上開車輛已於99年9月27日下午3時5分許
    ，為警在彰化縣花壇鄉○○路與中山路口尋獲（但無車牌）
    ，並發還被害人曾霈玲）。
  (四)楊政儒與陳漢鴻（檢察官另行偵查中）基於共同意圖為自己
    不法所有之犯意聯絡，於99年9月18日上午8時前某時，共同
    駕車至臺中市北屯區○○○街2巷1號旁空地，由陳漢鴻在車
    上把風，楊政儒下車，持客觀上足以對人之生命、身體、安
    全構成威脅，具有危險性，可供兇器使用之六角扳手為工具
    ，竊取李燕倩所有車牌號碼7505－WP號自用小客車1輛得手
    。嗣楊政儒因其他竊盜犯行，於99年12月15日為警借提訊問
    時，於未被有偵查犯罪職權之機關或公務員發覺上開竊盜犯
    行前，即主動向詢問之員警供承本案之犯行，自首而接受裁
    判（上開車輛已於99年9月23日上午8時50分許，為李燕倩發
    現停放在臺中市○○區○○路2段99-1號對面道路旁，報警
    處理並領回）。
  (五)楊政儒與翁坤在（翁坤在部分，經原審判刑後，翁坤在不服
    上訴，業經本院駁回上訴確定，以下同）於99年9月23日凌
    晨1至2時許，因缺乏代步工具，竟基於共同意圖為自己不法
    所有之犯意聯絡，一起步行至彰化縣彰化市○○街75號前，
    由翁坤在在旁把風，楊政儒持尾端經研磨，客觀上足以對人
    之生命、身體、安全構成威脅，具有危險性，可供兇器使用
    之六角扳手為工具，竊取楊惟霖所有車牌號碼9436－LG號紅
    色中華自用小客貨車1輛得手，並以之作為交通工具返回臺
    中住處。嗣警方於99年10月20日中午12時28分起，就翁坤在
    所涉施用毒品案件進行訊問時，翁坤在即於未被有偵查犯罪
    職權之機關或公務員發覺上開竊盜犯行前，主動向詢問之員
    警供承本案之犯行，自首因而查獲上情（上開車輛已於99年
    9月29日上午6時50分許，為警在臺中市○○區○○里○○路
    150號尋獲，並發還被害人楊惟霖）。
  (六)楊政儒與翁坤在於99年9 月25日晚間至翌日凌晨間某時，又
    因欠缺代步工具，另再基於共同意圖為自己不法所有之犯意
    聯絡，一起至臺中市○○區○○路2 段64巷16號對面，由翁
    坤在在旁把風，楊政儒持尾端經研磨，客觀上足以對人之生
    命、身體、安全構成威脅，具有危險性，可供兇器使用之六
    角扳手為工具，竊取王凱農所有車牌號碼9455－VC號藍色福
    特自用小客車1輛得手。嗣警方於99年10月20日中午12時28
    分起，就翁坤在所涉施用毒品案件進行訊問時，翁坤在即於
    未被有偵查犯罪職權之機關或公務員發覺上開竊盜犯行前，
    主動向詢問之員警供承本案之犯行，自首因而查獲上情〔上
    開車輛已由警方於99年9月30日上午11時許，在彰化縣社頭
    鄉○○村○○路1號前尋獲（懸掛楊政儒與翁坤在二人之友
    人劉丙暘所有之LV -1061號車牌，車內則有9455-VC號車牌
    ），並發還被害人王凱農〕。
  (七)楊政儒明知車牌號碼H8-8830號自用小客車為陳宗禮（另由
    臺灣彰化地方法院以100年度易字第313號判決）所竊取之贓
    車（該車於99年9月22日晚上11時許，由廖倉儀停放在彰化
    縣員林鎮○○街32號前，嗣於翌日即23日上午7時許發現失
    竊），卻仍於拒絕陳宗禮出售之要約後，同意陳宗禮將該車
    停放在其位在臺中市○○區○○路496巷8號之住處前，而為
    陳宗禮寄藏保管該車，之後即由陳宗禮與楊政儒之友人，綽
    號「汽水」之林義哲（未經起訴）將上開車輛停放在上開地
    點。後於99年10月初某日凌晨2時許，陳志雄（綽號白猴）
    與翁坤在（未經起訴）至楊政儒住處聊天後，因陳志雄表示
    要駕駛該車離開，楊政儒乃將該車交予亦知該車係贓車之陳
    志雄使用（已另由臺灣彰化地方法院以100年度易字第27 號
    判決）。嗣因陳志雄將已耗汽油之該車停放在彰化縣員林鎮
    ○○街157巷17號前空地，為警於99年10月20日凌晨4時許在
    上開處所尋獲（未懸掛車牌，已發還被害人廖倉儀），始循
    線查悉上情。
  (八)楊政儒明知車牌號碼PM－5866號自用小客車為陳宗禮（另由
    臺灣彰化地方法院以100年度易字第313號判決）所竊取之贓
    車（該車於99年10月5日晚上某時，由吳瑞鐘停放在彰化縣
    彰化市○○路429巷12號前，嗣於翌日即6日上午7時40分許
    發現失竊），卻仍於99年10月6日凌晨1時許，在其位於臺中
    市○○區○○路496巷8號之住處前，自陳宗禮處收受該車欲
    作為自己代步之工具。而許財源亦明知上開車牌號碼PM－58
    66號自用小客車為陳宗禮所竊取之贓車，仍基於收受贓物之
    犯意，與陳志雄（已經檢察官另為不起訴處分）於同日凌晨
    2時許一同前往楊政儒之住處，向楊政儒表示欲借該車外出
    使用，而楊政儒因陳宗禮於交付該車時即告知許財源與陳志
    雄會先來借用該車，遂應允之。陳志雄駕駛該車搭載許財源
    外出後，迄同日上午8、9時許始返回楊政儒住處。嗣因陳宗
    禮與楊政儒、許財源、陳志雄約定在友人鄭安保家中見面，
    於同日上午某時，再由楊政儒駕駛該車搭載許財源及陳志雄
    一同前往位在彰化縣大村鄉鄉○○村○○路218巷35號之鄭
    安保住處與鄭安保、陳宗禮見面。嗣因楊政儒將上開贓車停
    放在鄭安保住處前，為警於同日下午4時30分許發現該贓車
    （已發還被害人吳瑞鐘），而查獲上情。
  (九)楊政儒明知車牌號碼6073－KZ號馬自達自用小客車為陳宗禮
    （檢察官另行偵查中）所竊取之贓車（該車為黃錦味所有，
    於99年10月10日晚上10時40分許，在彰化縣溪州鄉○○村村
    市路58巷遭竊），仍以新臺幣（下同）2萬元之價格，於99
    年10月10日至13日間某日，在彰化縣花壇鄉麥當勞前向陳宗
    禮購買（當時該贓車已改懸掛號碼為6L－5320號之車牌）。
    嗣楊政儒為逃避追緝，又以每組1,500元之價格，委託與其
    有共同偽造車牌之犯意聯絡之立帆廣告人員（真實姓名年籍
    不詳，由檢察官另行偵查中；無證據證明該人為兒童或少年
    ）偽造號碼2867－TY號之壓克力車牌2面，並懸掛於上開贓
    車上以行使，足生損害於車牌號碼2867－TY號車牌真正所有
    人及監理機關對於車輛車牌管理之正確性。嗣於99年10月19
    日下午4時許，為警於彰化縣彰化市○○路174巷15號凱登汽
    車旅館之306室，當場查獲上開自小客車（已發還予被害人
    黃錦味），並扣得分別為楊政儒、翁坤在所有，供或預備供
    其二人分別或共犯犯罪事實二(一)至(六)及(十)所示竊盜犯行所用
    ，如附表二編號1、4－27所示之物及偽造之2867－TY號壓克
    力車牌2面，以及非楊政儒所有，亦與本件故買贓物、行使
    偽造車牌無關之6L－5320號車牌2面（詳參附表二）。
  (十)楊政儒另基於為自己不法所有之意圖，於99年10月10日晚上
    至11日凌晨間某時，在臺中市○○區○○路1 段192 巷56弄
    9 號前，持長約10幾至20公分，金屬製，客觀上足以對人之
    生命、身體、安全構成威脅，具有危險性，可供兇器使用之
    梅花扳手為工具，竊取陳秀菊所有之號碼9657－SG號車牌2
    面，並將之懸掛於犯罪事實(九)所示向陳宗禮所購買之馬自達
    自用小客車上使用。
  (十一)楊政儒、楊境銓（另經臺灣彰化地方法院以100年度易字第
    333號判決）、綽號「黑狗」之人（真實姓名年籍不詳，無
    證據證明為兒童或少年）及另一名真實姓名年籍不詳之人（
    無證據證明為兒童或少年）4人共同基於意圖為自己不法所
    有之犯意聯絡，於99年10月13日上午8時許，由楊政儒駕駛
    上開犯罪事實(九)所述向陳宗禮購買之馬自達自用小客車，懸
    掛上開犯罪事實(十)所竊得之9657-SG號車牌，搭載楊境銓、
    綽號「黑狗」之人及另一名真實年籍姓名不詳之男子，一起
    至楊境銓阿姨蕭玲玲位在彰化縣和美鎮○○路15巷18號之住
    處，由綽號「黑狗」之人及另一名真實年籍姓名不詳之男子
    持客觀上足以對人之生命、身體、安全構成威脅，具有危險
    性，可供兇器使用之組裝式六角扳手與虎頭鉗（均未扣案）
    下車，以破壞鐵門鑰匙孔方式破壞鐵門後，打開鐵門進入屋
    內行竊，楊政儒與楊境銓則駕駛上開車輛至約100公尺外之
    麥當勞停車場等待接應，並於接獲綽號「黑狗」之人電話聯
    絡後，前去接應竊盜得手之綽號「黑狗」之人及另一名真實
    年籍姓名不詳之男子離開。其等因而竊得蕭玲玲所有之白金
    項鍊2條、金融機構存摺6本、現金7千元及神明金牌8面，以
    及林雅穗（蕭玲玲之女）所有之GUCCI包包1個、水晶項鍊、
    金項鍊各1 條、香水6瓶、進口乳液3瓶、電腦主機1臺及現
    金1萬元等物。嗣因被害人蕭玲玲向警方報案，經警調取路
    口監視器錄影畫面，始循線獲悉上情。
  (十二)楊政儒基於為自己不法所有之意圖，於99年10月23日晚上11
    時30分許至翌日凌晨間之某時，至南投縣草屯鎮○○街○ 段
    旁，持尾端已經研磨，客觀上足以對人之生命、身體、安全
    構成威脅，具有危險性，可供兇器使用之扳手為工具，插入
    林桓立所有車牌號碼NS－1710號自用小客車之車門鑰匙孔，
    打開車門後進入車內，竊取林桓立所有之印章2枚、金融機
    構存摺5本、提款卡2張、鑰匙1把及遙控器1個等物得手。
  (十三)楊政儒明知車牌號碼6190－PU號自用小客車為陳宗禮（由檢
    察官另行偵查中）所竊取之贓車（該車輛原為車主曾于芮停
    放在彰化縣彰化市○○街121巷24號前，於99年10月22日上
    午7時許發現失竊），卻仍於99年10月24日晚間11時許，在
    彰化縣大村鄉某間7－11便利超商前，自陳宗禮處收受後供
    自己代步使用；嗣為逃避追緝，又以每組1,500元之價格，
    委託與其有共同偽造車牌之犯意聯絡之立帆廣告人員（真實
    姓名年籍不詳，由檢察官另行偵查中；無證據證明該人為兒
    童或少年）偽造號碼8339－NS號、7059－ZJ號之壓克力車牌
    各2面，並將8339－NS號車牌懸掛在上開贓車上以行使，足
    生損害於車牌號碼8339－NS號與7059－ZJ號車牌真正所有人
    及監理機關對於車輛車牌管理之正確性。嗣於99年10月25
    日凌晨0時40分許，楊政儒駕駛上開贓車為警在彰化縣彰化
    市○○路8號前攔停盤查，當場查獲上開贓車【已發還予被
    害人曾于芮】及上開犯罪事實(十二)所示被害人林桓立所有之郵
    政總局提款卡1張（提款卡號碼：00000000000000）、合作
    金庫存摺1本（存摺號碼：NO0000000）、林慶祥名義之印章
    1枚（已發還予被害人林桓立），並扣得楊政儒所有，供或
    預備供其犯犯罪事實二(十二)所示竊盜犯行所用，如附表三編號
    1－5、7、9－19所示之物及偽造之8339－NS號、7059－ZJ號
    壓克力車牌各2面，以及雖係楊政儒所有，但與本案竊盜、
    收受贓物、行使偽造車牌無關如附表三編號6、20、21所示
    之物（詳參附表三），而循線獲悉上情。
  (十四)楊政儒明知車牌號碼9868－LE號自用小客車為陳宗禮（已另
    由臺灣彰化地方法院以99年度易字第1348號判決）所竊取之
    贓車（陳宗禮係於99年10月23日晚上11時許，與楊志宏共同
    在彰化縣員林鎮○○路○段362號之1前竊取蔡盈盈所有之該
    自用小客車），仍於99年11月中旬某日深夜，在臺中市○○
    區○○路朝天宮路旁，自陳宗禮處收受該贓車使用；嗣為逃
    避追緝，又以每組1,500元之價格，委託與其有共同偽造車
    牌之犯意聯絡之立帆廣告人員（真實姓名年籍不詳，由檢察
    官另行偵查中；無證據證明該人為兒童或少年）偽造號碼
    2886－PR號、CM－3982號之壓克力車牌各2面，並將2886－
    PR號車牌懸掛在上開贓車上以行使，足生損害於車牌號碼28
    86－PR號與CM－3982號車牌真正所有人及監理機關對於車輛
    車牌管理之正確性。之後楊政儒又將該贓車交付予陳盛龍（
    未經起訴），再經陳盛龍轉賣予陳秋彬（已另經臺灣彰化地
    方法院以100年度易字第207號判決）。嗣於99年11月22日，
    警方因另案偵辦陳秋彬所涉犯罪，執臺灣彰化地方法院核發
    之搜索票至臺中市○○區○○路611號6樓之14執行搜索時，
    在該大樓地下室發現該車而尋獲【已發還被害人蔡盈盈】，
    並扣得已屬陳秋彬所有之上開偽造28 86－PR號車牌2面（未
    扣於本案，扣於臺灣彰化地方法院100年度易字第207號案件
    中）。其後警方復依陳秋彬之供述，循線於99年12月10日至
    南投縣草屯鎮○○街182號前將楊政儒拘提到案，並扣得其
    所有之上開偽造CM－3982號壓克力車牌2面，及雖為楊政儒
    所有，但與本案犯行無關如附表四編號1－20所示之物。
二、案經蕭玲玲、王凱農、楊惟霖分別訴由彰化縣警察局和美分
    局、彰化分局、員林分局報請、彰化縣警察局移送臺灣彰化
    地方法院檢察署檢察官偵查起訴。
    理  由
一、上開犯罪事實二(一)至二(六)、二(八)至二(十)、二(十二)、(十三)及犯罪事
    實二(十四)中行使偽造車牌犯行部分，業據被告楊政儒坦承不諱
    ，並有如附表一編號1至6、8至10、12、13、14證據欄所示
    之證據可資佐證（詳參附表一），足徵被告楊政儒之自白應
    與事實相符，堪予採信，此部分事證明確，被告楊政儒上開
    犯行均堪認定，應依法論科。
二、上開犯罪事實二(七)、(十一)及犯罪事實二(十四)中收受贓物犯行部分
    ，訊據被告楊政儒矢口否認有何上開犯行，辯稱：犯罪事實
    二(七)部分係伊在原審誤為承認；犯罪事實二(十一)部分，伊有載
    楊境銓、「黑狗」去案發地點，但伊不知道其等要偷竊東西
    ，到現場時伊才知道楊境銓、「黑狗」要偷東西，事後伊有
    載楊境銓、「黑狗」離開，伊沒有把風；犯罪事實二(十四)中收
    受贓物部分，係伊在另案供出毒品來源為陳盛龍，陳盛龍因
    此懷恨在心，始誣陷伊云云。然查，上開犯罪事實二(七)、(十一)
    及犯罪事實二(十四)中收受贓物犯行部分，業據被告楊政儒於原
    審審理時坦白承認（見原審卷二第131頁及其背面、132頁背
    面），核與如附表一編號7、11、14證據欄所示之證據相符
    （詳參附表一），足見被告楊政儒在原審之自白與事實相符
    ，堪予採信，其於本院翻異前詞，否認犯罪，顯與前開證據
    不合，核屬畏罪卸責之詞，尚難採信。此部分事證亦臻明確
    ，其此部分犯行亦堪認定，應依法論科。
三、法律適用：
  (一)按刑法第321 條業經總統於100 年1 月26日，以華總一義字
    第10000015561 號令修正公布，於同年月28日生效施行，修
    正為：「犯竊盜罪而有下列情形之一者，處6 月以上、5 年
    以下有期徒刑，得併科新臺幣10萬元以下罰金：一、侵入住
    宅或有人居住之建築物、船艦或隱匿其內而犯之者。二、毀
    越門扇、牆垣或其他安全設備而犯之者。三、攜帶兇器而犯
    之者。四、結夥三人以上而犯之者。五、乘火災、水災或其
    他災害之際而犯之者。六、在車站、埠頭、航空站或其他供
    水、陸、空公眾運輸之舟、車、航空機內而犯之者。前項之
    未遂犯罰之。」修正前則規定：「犯竊盜罪而有左列情形之
    一者，處6月以上、5年以下有期徒刑：一、於夜間侵入住宅
    或有人居住之建築物、船艦或隱匿其內而犯之者。二、毀越
    門扇、牆垣或其他安全設備而犯之者。三、攜帶兇器而犯之
    者。四、結夥三人以上而犯之者。五、乘火災、水災或其他
    災害之際而犯之者。六、在車站或埠頭而犯之者。前項之未
    遂犯罰之。」是本次修正除於法定本刑增訂「得併科新臺幣
    10萬元以下罰金」外，就刑法第321條第1項第1款之構成要
    件刪除「於夜間」之限制，就第6款的部分，則增列「航空
    站、其他供水、陸、空公眾運輸之舟、車、航空機內」之規
    定；經比較新舊法，修正後之規定因法定刑之加重，自以舊
    法較有利於行為人，至於第1款、第6款之適用上，因第1款
    之罪已無日間或夜間之區分，有如增列日間侵入住宅之加重
    條件，第6款則擴及航空站、其他供水、陸、空公眾運輸之
    舟、車、航空機內，均有擴大各該款加重竊盜之適用範圍，
    故亦以修正前之規定為有利於被告，自應適用修正前刑法第
    321條之規定論處，合先敘明。
  (二)次按刑法第321 條第1 項第3 款之攜帶兇器竊盜罪，係以行
    為人攜帶兇器竊盜為其加重條件，此所謂兇器，其種類並無
    限制，凡客觀上足對人之生命、身體、安全構成威脅，具有
    危險性之兇器均屬之，且祇須行竊時攜帶此種具有危險性之
    兇器為已足，並不以攜帶之初有行兇之意圖為必要（最高法
    院79年臺上字第5253號判例意旨參照）。查本案被告或共犯
    竊盜時所使用之工具，均屬金屬製堅硬之物，部分並經研磨
    ，核均屬具危險性之兇器無疑。
  (三)又按毀壞門鎖行竊，自應論以刑法第321 條第1 項第2 款之
    毀壞安全設備竊盜罪，但此處所謂門鎖，係指附加於門上之
    鎖而言，至於毀壞構成門之一部之鎖（如司畢靈鎖），則應
    認為毀壞門扇之加重竊盜罪（最高法院74年度臺上字第243
    號判決參照）。是犯罪事實二(十一)所示竊盜犯行，被告楊政儒
    之共犯「黑狗」等人既係破壞被害人蕭玲玲住宅鐵門上之鎖
    ，自屬破壞門扇之行為，起訴書認僅該當於破壞安全設備之
    行為，容有誤會。
  (四)再按刑法第321 條第1 項第2 款之毀越門扇、牆垣或其他安
    全設備之加重竊盜罪之構成要件，已將毀壞門扇、牆垣或其
    他安全設備，結合於所犯加重竊盜罪責之中（即為本罪之加
    重條件），不能再論以同法第353 條或第354 條之毀棄損壞
    罪（最高法院91年度臺上字第4354號判決意旨可資參照）。
    又按刑法第321 條第1 項第2 款毀越門扇之「越」字，係指
    越入者而言，如係走入不得謂之越（最高法院24年7 月總會
    決議、77年度臺上字第1130號參照）。末按「毀越門扇而入
    室行竊，其越入行為即屬侵入住宅，已結合於所犯加重竊盜
    之罪質中，無更行構成侵入住宅罪之理。」（最高法院27年
    上字第1887號判例要旨參照）。查犯罪事實二(十一)所示竊盜犯
    行，被告楊政儒之共犯「黑狗」等人毀損門扇後啟門步行入
    屋行竊，並非以踰越之方式越入屋內，揆諸前開決議及判決
    意旨，其等步行入屋之行為非屬刑法第321 條第1 項第2 款
    之「越」入行為，無從結合於刑法第321 條第1 項第2 款之
    加重竊盜罪質中，故應另論以刑法第306 條第1 項之侵入住
    宅罪。
  (五)復按刑法分則或刑法特別法中規定之結夥二人或三人以上之
    犯罪，應以在場共同實施或在場參與分擔實施犯罪之人為限
    ，不包括同謀共同正犯在內，本院固著有76年臺上字第7210
    號判例可供參照。但司法院大法官會議釋字第109 號解釋又
    認「以自己共同犯罪之意思，事先同謀，而由其中一部分之
    人實施犯罪之行為者，均為共同正犯」，明示將「同謀共同
    正犯」與「實施共同正犯」併包括於刑法總則第28條之「正
    犯」之中。準此，如在場共同實施，或在場參與分擔實施竊
    盜行為之人不及三人，縱加上同謀之共同正犯後，刑法第28
    條所稱之共犯已達三人以上，但因在場共同或參與分擔實施
    竊盜行為之人不及三人，並不成立結夥三人以上竊盜罪，該
    參與同謀之人亦僅能成立普通竊盜罪之共同正犯。惟若於事
    前同謀，並於實施犯罪之際，在場擔任把風、接應，顯係以
    自己犯罪之意思而參與分擔實施犯罪行為，即應認為共同正
    犯，而計入結夥之人數之內，仍應成立結夥三人以上竊盜罪
    之共同正犯。查犯罪事實二(十一)所示竊盜犯行，被告楊政儒、
    同案被告楊境銓雖未進入被害人蕭玲玲之住宅，但其二人均
    在距離被害人住宅約100公尺處駕車等待準備接應，並於「
    黑狗」
    二人竊盜得手後前往被害人住宅外「接應」渠等離開乙節，
    業據被告楊政儒及證人楊境銓於原審審理時分別供述及證述
    明確，是被告楊政儒、楊境銓已屬在犯罪現場參與竊盜犯罪
    分工之工作，至堪確定，應該當於結夥三人以上竊盜罪之構
    成要件。
  (六)又按汽車牌照為公路監理機關所發給，係為行車之許可憑證
    ，自屬於刑法第212 條所列特許證之一種（最高法院63年臺
    上字第1550號判例意旨參照）。被告楊政儒擅自偽造上揭汽
    車牌照，並懸掛於汽車上而行使，用以表彰各該車輛之車牌
    號碼，足以生損害於監理機關對車牌管理之正確性及各該號
    碼真正車牌之實際使用人，自已該當於行使偽造特種文書罪
    。
  (七)是核被告楊政儒所為，分別係犯如附表一所犯罪名欄所示之
    罪（詳參附表一）。又被告楊政儒偽造汽車牌照後，復持以
    行使，其偽造之低度行為，均為行使之高度行為所吸收，均
    不另論罪。
  (九)按竊盜罪所保護之法益係財產監督權，倘若林文章指訴被害
    情形屬實，則鄭佳益同時同地竊取林文章、周慧華二人之財
    物，自屬侵害彼二人之財產監督權法益，應有一行為觸犯數
    罪名之想像競合犯法則之適用（最高法院79年度臺上字第13
    69號判決參照）。查犯罪事實二(十一)所示竊盜犯行，被告楊政
    儒等人係於侵入住宅之犯罪行為進行中，同時竊盜被害人林
    雅穗、蕭玲玲所有之物，為想像競合犯，應從一重之結夥三
    人以上攜帶兇器毀壞門扇竊盜罪處斷。
  (十)更正起訴事實及罪名：
  1.起訴書雖認犯罪事實欄二(一)之犯行係被告楊政儒與陳漢鴻、
    楊境銓共同犯罪，係犯刑法第321 條第1 項第3 、4 款之結
    夥3 人攜帶兇器竊盜罪，惟被告楊政儒否認楊境銓有至犯罪
    現場共同行竊，辯稱楊境銓係其與陳漢鴻完成竊盜犯行後，
    其到約定之地點與陳漢鴻會合時，始出現在會合地點等語（
    見原審卷送審、準備程序與審理筆錄），核與證人楊境銓於
    原審審理時結證之情節相符（見原審卷(二)第122頁），且臺
    灣彰化地方法院檢察署檢察官就證人楊境銓此部分之犯行亦
    已為不起訴處分，有該署檢察官100年度偵緝字第106號不起
    訴處分書1份在卷可憑，則本犯行應僅有被告楊政儒與共犯
    陳漢鴻共犯，無結夥3人竊盜之情形，起訴書所認應有誤會
    ，惟此部分業經蒞庭檢察官於100年6月30日原審審理時，當
    庭更正犯罪事實為被告楊政儒與陳漢鴻2人共同犯罪，並更
    正起訴法條及罪名為刑法第321條第1項第3款之攜帶兇器竊
    盜罪（見原審卷(二)第122頁反面、第123頁），是自毋庸再為
    起訴法條之變更。
  2.起訴書雖認犯罪事實二(十)之犯行，被告楊政儒係犯刑法第32
    0條第1項之普通竊盜罪，但被告楊政儒於原審審理時自承係
    持扣案長約10幾公分之金屬製梅花扳手行竊之事實（見原審
    卷(二)第131頁筆錄及卷(一)第258頁照片），核屬攜帶兇器竊盜
    ，起訴書所認應有誤會，惟此部分業經蒞庭檢察官於100年6
    月30日原審審理時，當庭更正犯罪事實並更正起訴法條及罪
    名為刑法第321條第1項第3款之攜帶兇器竊盜罪（見原審卷
    (二)第133頁），是亦毋庸再為起訴法條之變更。
  3.起訴書雖認犯罪事實二(十一)所示竊盜犯行部分，被告楊政儒係
    犯刑法第321 條第2 、4 款之結夥3 人毀壞安全設備竊盜罪
    ，惟本件共犯毀損結合在鐵門上之鎖，應屬毀壞門扇已如上
    述，起訴書此部分之認定容有誤會；另起訴書雖僅記載與被
    告楊政儒共犯本案之共犯為楊境銓及另一真實姓名年籍不詳
    之成年男子共3 人，亦未提及本件共犯係攜帶兇器行竊之事
    實及罪名，惟本件共犯尚有綽號「黑狗」之人，共有4 人共
    犯，及「黑狗」等2 人係攜帶兇器下車竊盜之事實，業經證
    人楊境銓、被告楊政儒於原審審理時分別證述與供述明確（
    見原審卷(二)第122頁、第131頁反面），核與被害人蕭玲玲證
    述鐵門鎖遭破壞之情節相符，應屬真實，則此部分之行為既
    為本件竊盜犯行之一部分，自應補充之；再依該事實，被告
    楊政儒所犯應係刑法第321條第2、3、4款之結夥3人以上攜
    帶兇器毀壞門扇竊盜罪，起訴書所認尚有未洽，惟此部分業
    經蒞庭檢察官於100年6月30日原審審理時，當庭更正犯罪事
    實，並更正增列刑法第321條第1項第3款之攜帶兇器竊盜罪
    （見原審卷(二)第123頁、第133頁），是亦毋庸再為起訴法條
    之變更。
  4.起訴書雖認犯罪事實二(十四)所示犯行，被告楊政儒係犯刑法第
    349條第2項之故買贓物罪，惟證人陳宗禮於原審審理時證稱
    其係無償交付該贓車予被告楊政儒使用等語（見原審卷(二)第
    124頁），而被告楊政儒於證人陳宗禮證述後，亦供承係無
    償自證人陳宗禮收受該贓車使用等語（見同上卷第125頁）
    ，則被告楊政儒應係犯收受贓物罪，起訴書所認容有誤會，
    惟此部分業經蒞庭檢察官於100年6月30日原審審理時，當庭
    更正犯罪事實並更正起訴法條及罪名為刑法第349條第1項之
    收受贓物罪（見原審卷(二)第133頁），是毋庸再為起訴法條
    之變更。
  (十一)被告楊政儒與陳漢鴻就犯罪事實二(一)、(二)、(三)、(四)，被告楊
    政儒與同案被告翁坤在就犯罪事實二(五)、(六)，被告楊政儒與
    楊境銓、綽號「黑狗」之人及另一名真實姓名年籍不詳之人
    就犯罪事實二(十一)所示之竊盜犯行，被告楊政儒與立帆廣告某
    真實姓名年籍不詳之人員就犯罪事實二(九)、(十三)、(十四)所示偽造
    車牌之犯行，各有犯意聯絡及行為分擔，各為共同正犯。至
    起訴書就犯罪事實二(八)所示之犯行，雖認被告楊政儒與被告
    許財源係共同收受陳宗禮交付之贓車，而犯共同收受贓物罪
    ，惟依被告楊政儒於偵查中之供述與許財源於原審審理時之
    供述，其二人並非共同收受贓車，而是分別收受，只是收受
    之時間相近，地點相同，是其二人應非共同正犯關係，附此
    敘明。
  (十二)被告楊政儒所犯如附表一主文欄所示各罪，均犯意各別，時
    空互異，應予分論併罰。
  (十三)起訴書就被告楊政儒所為如犯罪事實二(十一)所示犯行亦同時竊
    盜林雅穗財物部分雖未敘及，惟此部分既與公訴人所起訴，
    經本院論罪科刑之竊盜蕭玲玲部分有審判不可分之想像競合
    犯關係，自為起訴效力所及，本院應併予審究。
  (十四)按「假釋中因故意更犯罪，受有期徒刑以上刑之宣告者，於
    判決確定後六月以內，撤銷其假釋。但假釋期滿逾三年者，
    不在此限。假釋撤銷後，其出獄日數不算入刑期內。」刑法
    第78條第1項、第2項有明文規定。查，被告楊政儒曾因：(1)
    偽造文書案件，經本院以91年度上易字第2047號判決判處有
    期徒刑1年確定；(2)違反毒品危害防制條例案件，經臺灣臺
    中地方法院以92年度訴字第1922號判決判處有期徒刑8月確
    定；(3)竊盜案件，經臺灣雲林地方法院以92年度虎簡字第
    317 號判決判處有期徒刑6月確定；(4)偽造文書案件，經臺
    灣臺中地方法院以92年度簡字第143號判決判處有期徒刑3月
    確定；(5)違反毒品危害防制條例案件，經臺灣臺中地方法院
    以92 年度沙簡字第523號判決判處有期徒刑6月確定；(6)竊
    盜案件，經本院以93年度上訴字第316號判決判處有期徒刑3
    年確定（原判決併宣告刑前強制工作3年，嗣經免予執行）
    。嗣因中華民國九十六年度罪犯減刑條例公布施行，上開案
    件經減刑後（除(6)不得減刑外）及定應執行刑後，應接續執
    行有期徒刑1年、3年2月，已於98年9月16日縮短刑期假釋出
    監付保護管束，並於99年5月22日保護管束期滿，嗣經法務
    部與楊政儒於假釋中更犯罪判處徒刑確定，於99年7月20日
    以法授矯教字第100117535號函撤銷假釋，並經臺灣臺中地
    方法院檢察署以100年度執更字第2564號立案執行各節，有
    臺灣高等法院被告前案紀錄表1份、臺灣臺中地方法院檢察
    署100 年11月11日中檢輝執壬100執更2564字第136442號函
    及所附法務部99年7月20日以法授矯教字第100 117535號函
    影本、法務部矯正署臺中監獄報請撤銷假釋報告表影本各1
    份（見本院卷第117至118頁背面）在卷可按，是以，被告楊
    政儒之假釋既經撤銷，揆諸首開規定，其出獄日數不算入刑
    期內，自不能認為前案有期徒刑業已執行完畢，即被告楊政
    儒於前案假釋出監期間再犯本件上開各罪，不構成累犯。
  (十五)被告楊政儒就犯罪事實二(一)至(四)，均係於未被有偵查犯罪職
    權之機關或公務員發覺前，即主動向警員自首各該件竊盜犯
    行，有各該警詢筆錄在卷可佐，為對於未發覺之罪自首而接
    受裁判，爰均依刑法第62條前段之規定減輕被告楊政儒在各
    該次竊盜罪之刑。至於，犯罪事實二(五)、(六)所示之竊盜犯行
    ，係同案被告翁坤於99年10月20日上午12時28分開始之警詢
    筆錄，自首此部分犯行後，被告楊政儒始於同日14時2分開
    始之警詢筆錄，自白其犯行，有翁坤在與被告楊政儒警詢筆
    錄在卷可查（見9801號偵卷第33頁背面、40頁背面），可見
    ，被告楊政儒係於警方發覺其犯罪事實二(五)、(六)所示之犯罪
    後，始自白此部分犯行。是被告楊政儒上訴稱：犯罪事實二
    (五)、(六)所示之竊盜犯行，伊係自首云云，即非可取。
四、撤銷原審判決及量刑之理由：
  (一)原審認被告楊政儒罪證明確，予以論罪科刑，固非無見，惟
    被告楊政儒所犯如犯罪事實一所載前科，雖曾一度假釋期滿
    ，但其假釋業經法務部於原審判決（100年7月13日）後撤銷
    （100年7月20日），則其假釋出監期間更犯本件各罪，即不
    構成累犯，前已敘及，原審未及審酌及此，認定被告楊政儒
    所犯本件各罪成立累犯，尚有未洽。被告楊政儒上訴意旨，
    否認犯罪事實二(七)、(十一)及二(十四)中收受贓物犯行部分犯行，爭
    執犯罪事實二(五)、(六)部分係其自首，指摘原判決不當，固無
    理由，但其上訴意旨，以其假釋業經撤銷，本案各罪不成立
    累犯，指摘原審判決不當，則屬有理由，應由本院將原判決
    關於被告楊政儒各宣告刑及其定應執行刑部分全部撤銷改判
    。
  (二)爰審酌被告楊政儒前有多次犯罪前科，素行不良，仍不知悔
    改，多次竊盜他人財物，或收受、故買贓物，對他人財產權
    造成非輕之侵害，又為逃避查緝，數次偽造車牌使用，損害
    監理機關及車牌真正使用人之權益甚鉅，以及各次犯罪所得
    財物、對被害人所生損害程度、被告楊政儒尚能坦承部分犯
    行之態度等一切情狀，各量處如附表一主文欄所示之刑，並
    定其應執行之刑，以資懲儆。
  (三)至檢察官雖請求對被告楊政儒宣告強制工作，惟查：
  1.按保安處分係對受處分人將來之危險性所為含有社會隔離、
    拘束身體自由性質之處置，以達教化與治療之目的，乃為刑
    罰之補充制度，本諸法治國家保障人權之原理及刑法之保護
    作用，其法律規定之內容，應受比例原則之規範，使保安處
    分之宣告，與行為人所為行為之嚴重性、行為人所表現之危
    險性以及對於行為人未來行為之期待性相當，而保安處分中
    之強制工作，旨在對嚴重職業性犯罪及欠缺正確工作觀念或
    無正常工作因而犯罪者，強制其從事勞動，以學習一技之長
    及正確之謀生觀念，使其日後重返社會，能適應社會生活，
    此觀修正前之刑法第90條第1 項及竊盜犯贓物犯保安處分條
    例第3 條第1 項規定，均係本此意旨而制定，而由法院視行
    為人之危險性格，決定應否交付強制工作，以達特別預防之
    目的，修正後之該等規定雖刪除關於常業犯宣告強制工作之
    規定，其餘情形仍應本諸比例原則以審酌是否有宣告強制工
    作之必要（司法院大法官釋字第471 號解釋意旨參照）。
  2.經查，被告楊政儒之前科雖多，但其中為竊盜犯行者僅有4
    次，且時間集中在91至93年間，距今已逾7 年；又其本案收
    受或故買贓車，均僅供己代步使用，另竊盜車輛部分，亦僅
    係供己或被告翁坤在代步使用，並未將贓車解體或販賣予他
    人以獲取暴利，且車輛多已尋獲發還被害人，其並非以竊盜
    為生。本院斟酌被告楊政儒並非長久歷來以竊盜或收受故買
    贓物為生之徒，行為雖有不該，但尚難論定其已有竊盜或收
    受故買贓物為生之犯罪人格傾向，又本院綜合被告楊政儒行
    為之嚴重性、所表現之危險性及對其未來行為之期待性等情
    研判，認給予適當之徒刑處罰已足收矯治之效，倘令其入勞
    動埸所強制工作，則非屬適當甚且過度，爰不為令入勞動場
    所強制工作之諭知，併予敘明。
五、沒收：
  (一)99年10月19日扣案如附表二編號1、4-27所示之物，分別為
    被告楊政儒、翁坤在所有（詳如附表二），供或預備供其二
    人分別或共犯犯罪事實二(一)至(六)及(十)所示竊盜犯行所用；另
    於99年10月25日扣案如附表三編號1-5、7、9-19所示之物，
    為被告楊政儒所有，供或預備供其犯犯罪事實二(十二)所示竊盜
    犯行所用，業據被告楊政儒、翁坤在分別供承在卷，依從刑
    從屬主刑原則，爰依刑法第38條第1項第2款之規定，在各該
    被告之各該項罪刑項下宣告沒收之（如附表一主文欄所示）
    。
  (二)扣案偽造之2867-TY 號、8339-NS 號、7059-ZJ 號、CM-398
    2 號壓克力車牌各2 面，均係被告楊政儒所偽造，為其犯罪
    所得之物，亦為其所有，供或預備供其如犯罪事實二(九)、(十三)
    、(十四)所示行使偽造特種文書罪所用之物，亦據被告楊政儒供
    承在卷，依從刑從屬主刑原則，爰依刑法第38條第1 項第2
    、3款之規定，在其各該項罪刑項下宣告沒收之（如附表一
    主文欄所示）。
  (三)除上開扣案物外，附表二、三、四所示之其他扣案物，其中
    附表二編號3 所示之6L-5320 號車牌並非被告楊政儒所有，
    亦非違禁物；另其他扣案物，被告楊政儒雖供稱係其所有，
    但辯稱與本案犯罪無關，則本院審酌附表三編號6 、20、21
    及附表四編號1 所示之物均非竊盜或行使變造特種文書所需
    使用之物，而附表四編號2-20所示之物雖可供竊盜使用，但
    本案中被告楊政儒於前次即99年10月25日遭查獲後，即未再
    有經起訴於本案之竊盜犯行，且亦無證據證明該等扣案物與
    本案犯罪有何關聯性，自均不得併予宣告沒收。
  (四)至另扣於原審法院100年度易字第207號案件中之偽造2886－
    PR號壓克力車牌2面，因已轉由陳秋彬取得，已非被告楊政
    儒所有，當亦不得於本案併予宣告沒收，附此敘明。
據上論結，應依刑事訴訟法第369條第1項前段、第364條、第299
條第1項前段，刑法第2條第1項前段、第28條、第212條、第216
條、（修正前）第321條第1項第2、3、4款、第349條第1項、第2
項、第55條前段、第62條前段、第51條第5款、第9款、第38條第
1項第2、3款，刑法施行法第1條之1第1項、第2項前段，判決如
主文。
本案經檢察官李斌到庭執行職務。
中    華    民    國   100    年    11    月    29    日
            刑事第九庭    審判長法  官  劉  登  俊
                                法  官  陳  得  利
                                法  官  陳  宏  卿
以上正本證明與原本無異。
不得上訴。
                                書記官  林  振  甫
中    華    民    國   100    年    11    月    29    日
附表一：
┌──┬──┬─────────┬─────┬─────────┐
│編號│犯罪│      證  據      │ 所犯罪名 │      主文        │
│    │事實│                  │          │                  │
├──┼──┼─────────┼─────┼─────────┤
│ 1  │二(一)│(1)竊盜現場及棄置現│（修正前）│楊政儒共同攜帶兇器│
│    │    │  場照片各3張     │刑法第321 │竊盜，處有期徒刑陸│
│    │    │(2)證人即被害人施振│條第1 項第│月。扣案如附表二編│
│    │    │  燈警詢筆錄      │3款 攜帶兇│號1、4至15所示之物│
│    │    │(3)贓物認領保管單  │器竊盜罪  │均沒收。          │
│    │    │(4)彰化縣警察局車輛│          │                  │
│    │    │  尋獲電腦輸入單  │          │                  │
│    │    │(5)失車案件基本資料│          │                  │
│    │    │  詳細畫面報表    │          │                  │
│    │    │(6)被告楊政儒在警詢│          │                  │
│    │    │  、偵查、原審及本│          │                  │
│    │    │  院審理中之自白  │          │                  │
│    │    │(7)扣案如附表二編號│          │                  │
│    │    │  1 、4-15所示之竊│          │                  │
│    │    │  盜工具          │          │                  │
├──┼──┼─────────┼─────┼─────────┤
│ 2  │二(二)│(1)竊盜現場照片3張 │（修正前）│楊政儒共同攜帶兇器│
│    │    │(2)證人即被害人陳嘉│刑法第321 │竊盜，處有期徒刑陸│
│    │    │  宏警詢之證述    │條第1 項第│月。扣案如附表二編│
│    │    │(3)失車案件基本資料│3款 攜帶兇│號1、4至15所示之物│
│    │    │  詳細畫面報表    │器竊盜罪  │均沒收。          │
│    │    │(4)被告楊政儒在警詢│          │                  │
│    │    │  、偵查、原審及本│          │                  │
│    │    │  院審理中之自白  │          │                  │
│    │    │(5)扣案如附表二編號│          │                  │
│    │    │  1 、4-15所示之竊│          │                  │
│    │    │  盜工具          │          │                  │
├──┼──┼─────────┼─────┼─────────┤
│ 3  │二(三)│(1)竊盜現場照片4 張│（修正前）│楊政儒共同攜帶兇器│
│    │    │(2)證人即被害人曾霈│刑法第321 │竊盜，處有期徒刑陸│
│    │    │  玲警詢之證述    │條第1 項第│月。扣案如附表二編│
│    │    │(3)贓物認領保管單  │3款 攜帶兇│號1、4至15所示之物│
│    │    │(4)彰化縣警察局車輛│器竊盜罪  │均沒收。          │
│    │    │  尋獲電腦輸入單  │          │                  │
│    │    │(5)失車案件基本資料│          │                  │
│    │    │  詳細畫面報表    │          │                  │
│    │    │(6)被告楊政儒在警詢│          │                  │
│    │    │  、偵查、原審及本│          │                  │
│    │    │  院審理中之自白  │          │                  │
│    │    │(7)扣案如附表二編號│          │                  │
│    │    │  1 、4-15所示之竊│          │                  │
│    │    │  盜工具          │          │                  │
├──┼──┼─────────┼─────┼─────────┤
│ 4  │二(四)│(1)竊盜現場照片2張 │（修正前）│楊政儒共同攜帶兇器│
│    │    │  及棄置現場照片4 │刑法第321 │竊盜，處有期徒刑陸│
│    │    │  張              │條第1 項第│月。扣案如附表二編│
│    │    │(2)證人即被害人李燕│3款 攜帶兇│號1、4至15所示之物│
│    │    │  倩警詢之證述    │器竊盜罪  │均沒收。          │
│    │    │(3)贓物認領保管單  │          │                  │
│    │    │(4)彰化縣警察局車輛│          │                  │
│    │    │  尋獲電腦輸入單  │          │                  │
│    │    │(5)失車案件基本資料│          │                  │
│    │    │  詳細畫面報表    │          │                  │
│    │    │(6)被告楊政儒在警詢│          │                  │
│    │    │  、偵查、原審及本│          │                  │
│    │    │  院審理中之自白  │          │                  │
│    │    │(7)扣案如附表二編號│          │                  │
│    │    │  1 、4-15所示之竊│          │                  │
│    │    │  盜工具          │          │                  │
├──┼──┼─────────┼─────┼─────────┤
│ 5  │二(五)│(1)竊盜現場照片1張 │（修正前）│楊政儒共同攜帶兇器│
│    │    │(2)證人即被害人楊惟│刑法第321 │竊盜，處有期徒刑柒│
│    │    │  霖警詢之證述    │條第1 項第│月。扣案如附表二編│
│    │    │(3)彰化縣警察局車輛│3款 攜帶兇│號1、4至27所示之物│
│    │    │  協尋電腦輸入單  │器竊盜罪  │均沒收。          │
│    │    │(4)失車案件基本資料│          │                  │
│    │    │  詳細畫面報表    │          │                  │
│    │    │(5)路口監視器錄影畫│          │                  │
│    │    │  面翻拍照片8張   │          │                  │
│    │    │(6)被告楊政儒、同案│          │                  │
│    │    │  被告翁坤在於警詢│          │                  │
│    │    │  、偵查及原審之自│          │                  │
│    │    │  白，及被告楊政儒│          │                  │
│    │    │  於本院審理中之自│          │                  │
│    │    │  白              │          │                  │
│    │    │(7)扣案如附表二編號│          │                  │
│    │    │  1 、4-27所示之竊│          │                  │
│    │    │  盜工具          │          │                  │
├──┼──┼─────────┼─────┼─────────┤
│ 6  │二(六)│(1)竊盜現場照片1張 │（修正前）│楊政儒共同攜帶兇器│
│    │    │(2)證人即被害人王凱│刑法第321 │竊盜，處有期徒刑柒│
│    │    │  農警詢筆錄。    │條第1 項第│月。扣案如附表二編│
│    │    │(3)被告楊政儒、同案│3款 攜帶兇│號1、4至27所示之物│
│    │    │  被告翁坤在於警詢│器竊盜罪  │均沒收。          │
│    │    │  、偵查及原審審理│          │                  │
│    │    │  時之自白，暨被告│          │                  │
│    │    │  楊政儒於本院審理│          │                  │
│    │    │  中之自白        │          │                  │
│    │    │(4)扣案如附表二編號│          │                  │
│    │    │  1 、4-27所示之竊│          │                  │
│    │    │  盜工具          │          │                  │
├──┼──┼─────────┼─────┼─────────┤
│ 7  │二(七)│(1)證人陳志雄警詢之│刑法第349 │楊政儒寄藏贓物，處│
│    │    │  證述            │條第2 項寄│有期徒刑肆月。    │
│    │    │(2)證人翁坤在警詢之│藏贓物罪  │                  │
│    │    │  證述            │          │                  │
│    │    │(3)證人即被害人廖倉│          │                  │
│    │    │  儀警詢之證述    │          │                  │
│    │    │(4)失車案件基本資料│          │                  │
│    │    │  詳細畫面報表    │          │                  │
│    │    │(5)證人翁坤在偵查證│          │                  │
│    │    │  述（具結）      │          │                  │
│    │    │(6)被告楊政儒於偵查│          │                  │
│    │    │  及原審審理時之供│          │                  │
│    │    │  述              │          │                  │
├──┼──┼─────────┼─────┼─────────┤
│ 8  │二(八)│(1)證人陳志雄在警詢│刑法第349 │楊政儒收受贓物，處│
│    │    │  之證述          │條第1 項收│有期徒刑月。    │
│    │    │(2)被告許財源指紋鑑│受贓物罪  │                  │
│    │    │  定（內政部警政署│          │                  │
│    │    │  刑事警察局99年10│          │                  │
│    │    │  月19日刑紋鑑字第│          │                  │
│    │    │  0000000000號鑑定│          │                  │
│    │    │  書）            │          │                  │
│    │    │(3)證人陳志雄DNA 鑑│          │                  │
│    │    │  定報告（內政部警│          │                  │
│    │    │  政署刑事警察局99│          │                  │
│    │    │  年11月23日刑醫字│          │                  │
│    │    │  第0000000000號鑑│          │                  │
│    │    │  定書）          │          │                  │
│    │    │(4)證人即被害人吳瑞│          │                  │
│    │    │  鐘警詢證述      │          │                  │
│    │    │(5)失車案件基本資料│          │                  │
│    │    │  詳細畫面報表。  │          │                  │
│    │    │(6)員林分局轄內尋獲│          │                  │
│    │    │  自小客車案現場勘│          │                  │
│    │    │  查報告表（含車輛│          │                  │
│    │    │  勘查照片13張）  │          │                  │
│    │    │(7)彰化縣警察局99年│          │                  │
│    │    │  10月22日彰警鑑字│          │                  │
│    │    │  第0990062822號函│          │                  │
│    │    │(8)被告楊政儒於警詢│          │                  │
│    │    │  、偵查、原審及本│          │                  │
│    │    │  院審理時之供述  │          │                  │
│    │    │(9)同案被告許財源於│          │                  │
│    │    │  原審審理時之供述│          │                  │
├──┼──┼─────────┼─────┼─────────┤
│ 9  │二(九)│(1)查獲自小客車照片│刑法第349 │楊政儒故買贓物，處│
│    │    │  （含2867-TY號、 │條第2 項故│有期徒刑肆月；又行│
│    │    │  6L-5320 車牌）共│買贓物罪  │使偽造特種文書，足│
│    │    │  12 張           │          │以生損害於公眾及他│
│    │    │(2)證人翁坤在警詢之│刑法第216 │人，處有期徒刑貳月│
│    │    │  證述            │條、第212 │，扣案偽造之二八六│
│    │    │(3)證人即被害人黃錦│條行使偽造│七-TY號壓克力車牌 │
│    │    │  味之夫譚蜀中之警│特種文書罪│貳面沒收之。      │
│    │    │  詢證述          │          │                  │
│    │    │(4)贓物認領保管單  │          │                  │
│    │    │(5)彰化縣警察局車輛│          │                  │
│    │    │  尋獲電腦輸入單  │          │                  │
│    │    │(6)失車案件基本資料│          │                  │
│    │    │  詳細畫面報表    │          │                  │
│    │    │(7)被告楊政儒警詢、│          │                  │
│    │    │  偵查、原審及本院│          │                  │
│    │    │  審理時之供述    │          │                  │
│    │    │(8)扣案2867-TY 號壓│          │                  │
│    │    │  克力車牌2面     │          │                  │
├──┼──┼─────────┼─────┼─────────┤
│ 10 │二(十)│(1)證人陳秀菊警詢之│（修正前）│楊政儒攜帶兇器竊盜│
│    │    │  證述            │刑法第321 │，處有期徒刑陸月。│
│    │    │(2)被告楊政儒於原審│條第1 項第│扣案如附表二編號1 │
│    │    │  及本院準備程序、│3款 攜帶兇│、4至15所示之物均 │
│    │    │  審理時之自白    │器竊盜罪  │沒收。            │
│    │    │(3)扣案如附表二編號│          │                  │
│    │    │  1 、4-15所示之竊│          │                  │
│    │    │  盜工具          │          │                  │
├──┼──┼─────────┼─────┼─────────┤
│ 11 │二(十一)│(1)證人楊鏡銓警詢及│（修正前）│楊政儒結夥三人以上│
│    │    │  本院審理時之證述│刑法第321 │攜帶兇器毀壞門扇竊│
│    │    │  。              │條第1 項第│盜，處有期徒刑玖月│
│    │    │(2)證人蕭玲玲之警詢│2 、3 、4 │。                │
│    │    │  證述。          │款結夥三人│                  │
│    │    │(3)證人林雅穗之警詢│以上攜帶兇│                  │
│    │    │  證述。          │器毀壞門扇│                  │
│    │    │(4)證人楊鏡銓左手刺│竊盜罪    │                  │
│    │    │  青照片          │          │                  │
│    │    │(5)監視器錄影畫面12│刑法第306 │                  │
│    │    │  張              │條第1 項無│                  │
│    │    │(6)被告楊政儒於警詢│故侵入住宅│                  │
│    │    │  、偵查及原審審理│罪        │                  │
│    │    │  時之自白        │          │                  │
├──┼──┼─────────┼─────┼─────────┤
│ 12 │二(十二)│(1)證人即被害人林桓│（修正前）│楊政儒攜帶兇器竊盜│
│    │    │  立警詢筆錄      │刑法第321 │，處有期徒刑柒月。│
│    │    │(2)贓物認領保管單  │條第1 項第│扣案如附表三編號  │
│    │    │(3)被告楊政儒於警詢│3款 攜帶兇│1-5、7、9至19所示 │
│    │    │  、偵查、原審及本│器竊盜罪  │之物均沒收。      │
│    │    │  院審理時之自白  │          │                  │
│    │    │(4)扣案如附表三編號│          │                  │
│    │    │  1-5 、7 、9-19所│          │                  │
│    │    │  示之工具        │          │                  │
├──┼──┼─────────┼─────┼─────────┤
│ 13 │二(十三)│(1)扣案物照片      │刑法第349 │楊政儒收受贓物，處│
│    │    │(2)證人即被害人曾于│條第1 項收│有期徒刑月；又行│
│    │    │  芮警詢筆錄      │受贓物罪  │使偽造特種文書，足│
│    │    │(3)贓物認領保管單  │          │以生損害於公眾及他│
│    │    │(4)彰化縣警察局車輛│第216 條、│人，處有期徒刑貳月│
│    │    │  尋獲電腦輸入單  │第212 條行│，扣案偽造之八三三│
│    │    │(5)被告警詢、偵查、│使偽造特種│九-NS號與七○五九 │
│    │    │  原審及本院審理時│文書罪    │－ZJ號壓克力車牌各│
│    │    │  之自白          │          │貳面均沒收之。    │
│    │    │(6)扣案8339-NS 與70│          │                  │
│    │    │  59-ZJ號車牌各2面│          │                  │
├──┼──┼─────────┼─────┼─────────┤
│ 14 │二(十四)│(1)證人陳秋彬警詢證│刑法第349 │楊政儒收受贓物，處│
│    │    │  述              │條第1 項收│有期徒刑月；又行│
│    │    │(2)證人即被害人蔡盈│受贓物罪  │使偽造特種文書，足│
│    │    │  盈警詢之證述    │          │以生損害於公眾及他│
│    │    │(3)彰化縣警察局車輛│第216 條、│人，處有期徒刑貳月│
│    │    │  尋獲電腦輸入單  │第212 條行│，扣案偽造之CM－三│
│    │    │(4)扣案偽造之CM-398│使偽造特種│九八二號壓克力車牌│
│    │    │  2 號與2886-PR號 │文書罪    │貳面沒收之。      │
│    │    │ （扣於另案）壓克 │          │                  │
│    │    │  力車牌各2 面    │          │                  │
│    │    │(5)被告警詢、偵查及│          │                  │
│    │    │  原審審理時之自白│          │                  │
│    │    │  ；被告關於行使偽│          │                  │
│    │    │  造車牌部分，於本│          │                  │
│    │    │  院審理時之自白  │          │                  │
│    │    │(6)證人陳盛龍於原審│          │                  │
│    │    │  另案審理中之證述│          │                  │
│    │    │(7)證人陳宗禮於原審│          │                  │
│    │    │  審理中之證述    │          │                  │
└──┴──┴─────────┴─────┴─────────┘
附表二：【99年10月19日查獲】
┌──┬───────────┬───┬────┐
│編號│扣案物品名稱          │ 數量 │ 所有人 │
│    │                      │      │ 姓  名 │
├──┼───────────┼───┼────┤
│ 1  │鑰匙                  │ 2支  │ 楊政儒 │
├──┼───────────┼───┼────┤
│ 2  │偽造2867-TY壓克力車牌 │ 2片  │ 楊政儒 │
├──┼───────────┼───┼────┤
│ 3  │6L-5320車牌           │ 2片  │ 不詳   │
├──┼───────────┼───┼────┤
│ 4  │自製萬能鎖            │ 6支  │ 楊政儒 │
├──┼───────────┼───┼────┤
│ 5  │貨物固定繩            │ 2條  │ 楊政儒 │
├──┼───────────┼───┼────┤
│ 6  │剪刀                  │ 1支  │ 楊政儒 │
├──┼───────────┼───┼────┤
│ 7  │鋸子                  │ 1支  │ 楊政儒 │
├──┼───────────┼───┼────┤
│ 8  │電瓶接線              │ 1條  │ 楊政儒 │
├──┼───────────┼───┼────┤
│ 9  │螺絲起子              │ 6支  │ 楊政儒 │
├──┼───────────┼───┼────┤
│ 10 │固定器                │ 1支  │ 楊政儒 │
├──┼───────────┼───┼────┤
│ 11 │活動扳手              │ 6支  │ 楊政儒 │
├──┼───────────┼───┼────┤
│ 12 │固定扳手              │ 14支 │ 楊政儒 │
├──┼───────────┼───┼────┤
│ 13 │鉗子                  │ 6支  │ 楊政儒 │
├──┼───────────┼───┼────┤
│ 14 │砂輪磨盤              │ 23片 │ 楊政儒 │
├──┼───────────┼───┼────┤
│ 15 │螺絲起子              │ 1盒  │ 楊政儒 │
├──┼───────────┼───┼────┤
│ 16 │扳手                  │ 5支  │ 翁坤在 │
├──┼───────────┼───┼────┤
│ 17 │鉗子                  │ 5支  │ 翁坤在 │
├──┼───────────┼───┼────┤
│ 18 │雙面膠帶              │ 2捲  │ 翁坤在 │
├──┼───────────┼───┼────┤
│ 19 │鐵鎚                  │ 2支  │ 翁坤在 │
├──┼───────────┼───┼────┤
│ 20 │剪刀                  │ 1支  │ 翁坤在 │
├──┼───────────┼───┼────┤
│ 21 │電鑽                  │ 1支  │ 翁坤在 │
├──┼───────────┼───┼────┤
│ 22 │鐵窗破壞器            │ 1個  │ 翁坤在 │
├──┼───────────┼───┼────┤
│ 23 │螺絲起子              │ 6支  │ 翁坤在 │
├──┼───────────┼───┼────┤
│ 24 │鑽頭                  │ 2支  │ 翁坤在 │
├──┼───────────┼───┼────┤
│ 25 │玻璃切割器            │ 1支  │ 翁坤在 │
├──┼───────────┼───┼────┤
│ 26 │六角扳手              │ 1支  │ 翁坤在 │
├──┼───────────┼───┼────┤
│ 27 │藍色包包              │ 1個  │ 翁坤在 │
└──┴───────────┴───┴────┘
附表三：【99年10月25日查獲】
┌──┬───────────┬───┬────┐
│編號│扣案物品名稱          │ 數量 │ 所有人 │
│    │                      │      │ 姓  名 │
├──┼───────────┼───┼────┤
│ 1  │小剪刀                │ 1支  │ 楊政儒 │
├──┼───────────┼───┼────┤
│ 2  │夾子                  │ 1支  │ 楊政儒 │
├──┼───────────┼───┼────┤
│ 3  │充電器                │ 1個  │ 楊政儒 │
├──┼───────────┼───┼────┤
│ 4  │斜背包                │ 1個  │ 楊政儒 │
├──┼───────────┼───┼────┤
│ 5  │膠帶                  │ 1捲  │ 楊政儒 │
├──┼───────────┼───┼────┤
│ 6  │記事本                │ 1本  │ 楊政儒 │
├──┼───────────┼───┼────┤
│ 7  │導電線                │ 1條  │ 楊政儒 │
├──┼───────────┼───┼────┤
│ 8  │偽造車牌8339-NS、     │ 4面  │ 楊政儒 │
│    │7059-ZJ               │      │        │
├──┼───────────┼───┼────┤
│ 9  │大扳手                │ 1支  │ 楊政儒 │
├──┼───────────┼───┼────┤
│ 10 │尖嘴鉗                │ 1支  │ 楊政儒 │
├──┼───────────┼───┼────┤
│ 11 │螺絲起子              │ 4支  │ 楊政儒 │
├──┼───────────┼───┼────┤
│ 12 │扳手                  │ 8支  │ 楊政儒 │
├──┼───────────┼───┼────┤
│ 13 │鋸子                  │ 1支  │ 楊政儒 │
├──┼───────────┼───┼────┤
│ 14 │鋸條                  │ 1支  │ 楊政儒 │
├──┼───────────┼───┼────┤
│ 15 │美工刀                │ 1支  │ 楊政儒 │
├──┼───────────┼───┼────┤
│ 16 │鑰匙                  │ 1副  │ 楊政儒 │
├──┼───────────┼───┼────┤
│ 17 │電池                  │ 2顆  │ 楊政儒 │
├──┼───────────┼───┼────┤
│ 18 │手套                  │ 2個  │ 楊政儒 │
├──┼───────────┼───┼────┤
│ 19 │手電筒                │ 1個  │ 楊政儒 │
├──┼───────────┼───┼────┤
│ 20 │香皂                  │ 1個  │ 楊政儒 │
├──┼───────────┼───┼────┤
│ 21 │測速器                │ 2個  │ 楊政儒 │
└──┴───────────┴───┴────┘
附表四：【99年12月10日查獲】
┌──┬───────────┬───┬────┐
│編號│扣案物品名稱          │ 數量 │ 所有人 │
│    │                      │      │ 姓  名 │
├──┼───────────┼───┼────┤
│ 1  │電腦設備(電腦主機)    │ 1台  │ 楊政儒 │
├──┼───────────┼───┼────┤
│ 2  │高壓剪（大支）        │ 1支  │ 楊政儒 │
├──┼───────────┼───┼────┤
│ 3  │高壓剪(小支)          │ 1支  │ 楊政儒 │
├──┼───────────┼───┼────┤
│ 4  │磁鐵                  │ 1個  │ 楊政儒 │
├──┼───────────┼───┼────┤
│ 5  │鐵鎚                  │ 1支  │ 楊政儒 │
├──┼───────────┼───┼────┤
│ 6  │水管夾                │ 1支  │ 楊政儒 │
├──┼───────────┼───┼────┤
│ 7  │活動鉗                │ 2支  │ 楊政儒 │
├──┼───────────┼───┼────┤
│ 8  │老虎鉗                │ 2支  │ 楊政儒 │
├──┼───────────┼───┼────┤
│ 9  │活動扳手              │ 3支  │ 楊政儒 │
├──┼───────────┼───┼────┤
│ 10 │固定扳手              │ 7支  │ 楊政儒 │
├──┼───────────┼───┼────┤
│ 11 │三向固定扳手          │ 3支  │ 楊政儒 │
├──┼───────────┼───┼────┤
│ 12 │螺絲起子              │ 4支  │ 楊政儒 │
├──┼───────────┼───┼────┤
│ 13 │汽車開鎖工具          │ 4支  │ 楊政儒 │
├──┼───────────┼───┼────┤
│ 14 │斜口鉗                │ 1支  │ 楊政儒 │
├──┼───────────┼───┼────┤
│ 15 │剪刀                  │ 1支  │ 楊政儒 │
├──┼───────────┼───┼────┤
│ 16 │測電器                │ 2支  │ 楊政儒 │
├──┼───────────┼───┼────┤
│ 17 │手電筒                │ 5支  │ 楊政儒 │
├──┼───────────┼───┼────┤
│ 18 │照明電燈              │ 1組  │ 楊政儒 │
├──┼───────────┼───┼────┤
│ 19 │HORA無線電            │ 1支  │ 楊政儒 │
├──┼───────────┼───┼────┤
│ 20 │手套                  │ 1雙  │ 楊政儒 │
├──┼───────────┼───┼────┤
│ 21 │壓克力車牌(CM-3982)   │ 2片  │ 楊政儒 │
└──┴───────────┴───┴────┘
【附錄論罪科刑法條全文】
刑法第212條
偽造、變造護照、旅券、免許證、特許證及關於品行、能力服務
或其他相類之證書、介紹書，足以生損害於公眾或他人者，處1
年以下有期徒刑、拘役或3 百元以下罰金。
刑法第216條
行使第210 條至第215 條之文書者，依偽造、變造文書或登載不
實事項或使登載不實事項之規定處斷。
（修正前）刑法第321條
犯竊盜罪而有左列情形之一者，處6月以上、5年以下有期徒刑：
一  於夜間侵入住宅或有人居住之建築物、船艦或隱匿其內而犯
    之者。
二  毀越門扇、牆垣或其他安全設備而犯之者。
三  攜帶兇器而犯之者。
四  結夥三人以上而犯之者。
五  乘火災、水災或其他災害之際而犯之者。
六  在車站或埠頭而犯之者。
前項之未遂犯罰之。
刑法第349條
收受贓物者，處3 年以下有期徒刑、拘役或5 百元以下罰金。
搬運、寄藏、故買贓物或為牙保者，處5 年以下有期徒刑、拘役
或科或併科1 千元以下罰金。
因贓物變得之財物，以贓物論。